【裁判字號】    89,易,461
【裁判日期】    890428
【裁判案由】    違反毒品危害防制條例
【裁判全文】
臺灣新竹地方法院刑事判決                          八十九年度易字第四六一號
    公  訴  人  臺灣新竹地方法院檢察署檢察官
    被      告  甲○○
右列被告因違反毒品危害防制條例案件，經檢察官聲請以簡易判決處刑（八十九年度
毒偵字第二七０號），嗣經本院改依通常程序審理，本院判決如左：
    主  文
甲○○連續施用第二級毒品，處有期徒刑月，如易科罰金，以佰元折算壹日。
第二級毒品安非他命零點貳公克，沒收銷毀之。吸食器壹組，沒收。
    事  實
甲○○曾於民國八十一年間因違反麻醉藥品管理條例案件，經本院院判處有期徒刑五
月確定，而於八十一年七月二十一日執行完畢（不構成累犯）。又其曾於八十八年間
因施用第二級毒品安非他命，經臺灣新竹地方法院檢察署檢察官聲請本院以八十八年
度毒聲字第九八六號裁定送觀察、勒戒後，認無繼續施用毒品傾向，而由臺灣新竹地
方法院檢察署檢察官以八十八年八月四日以八十八年度偵字第七七０號為不起訴處分
確定。詎其仍基於概括之犯意，自八十九年一月二十二日起至八十九年一月二十四日
止，連續在新竹縣新豐鄉○○村○○街二一五巷三三弄八號自宅內及附近空屋內，先
後非法施用第二級毒品安非他命多次，嗣於同月二十四日（聲請書誤載同年月二十五
日）下午四時三十分許，在新竹縣新豐鄉新豐國中旁為警查獲，並扣得其持有之第二
級毒品安非他命０．二公克及其所有供施用第二級毒品安非他命犯罪所用之吸食器一
組。旋其再經臺灣新竹地方法院檢察署檢察官聲請本院以八十九年度毒聲字第二八七
號裁定送觀察、勒戒後，認有繼續施用毒品傾向（聲請人己另案聲請本院裁定令其入
戒治處所施以強治戒治一年）。案經新竹縣警察竹北分局報告臺灣新竹地方法院檢察
署檢察官偵查起訴。
    理  由
一、右揭事實業據被告甲○○迭於警、偵訊及本院審理時坦承不諱，惟辯稱：扣案之
    第二級毒品克安非他命０．二公克及吸食器一組非伊所有，係姓名年籍不詳綽號
    「阿康」之成年男子帶來的，當時「阿康」跑掉云云。惟查，扣案之安非他命及
    吸食器一組確為被告所有之事實，業據證人胡進財、謝長智於警訊中證述纂詳。
    且被告於警訊中稱不知該安非他命及吸食器係何人所有，然於本院審理中翻異供
    述稱係「阿康」所有，前後翻異其詞，已有可疑。又被告復不能供述該綽號「阿
    康」之成年男子真實姓名、年藉及住所，故被告空言辯稱該安非他命及吸食器一
    組非其所有云云，顯不足採。而被告為警查獲後所採集之尿液經檢驗結果，確呈
    甲基安非他命陽性反應，有新竹縣衛生局尿液檢驗單一份附卷可參。再者，被告
    曾於八十八年間即因施用第二級毒品安非他命，經臺灣新竹地方法院檢察署檢察
    官聲請本院以八十八年度毒聲字第九八六號裁定送觀察、勒戒後，認無繼續施用
    毒品傾向，而由臺灣新竹地方法院檢察署檢察官於八十八年八月四日以八十八年
    度偵字第七七０號為不起訴處分確定。且被告再犯本件後，再經臺灣新竹地方法
    院檢察署檢察官聲請本院以八十九年度毒聲字第二八七號裁定送觀察、勒戒後，
    認有繼續施用毒品傾向（聲請人已另案聲請本院裁定令其入戒治處所施以強制戒
    治一年）等情，亦有臺灣新竹地方法院檢察署刑案資料查註紀錄表、本院被告全
    國前案紀錄表、本院八十八年度毒聲字第九八六號裁定暨八十九年度毒聲字第二
    八七號裁定、臺灣新竹地方法院檢察署檢察官八十八年度偵字第七七０號不起訴
    處分書、臺灣新竹看守所附設勒戒所八十九年二月十五日竹所總字第０三二六號
    函所附有無繼續繼施用傾向證明書暨評估標準紀錄表等在卷可參。顯然被告前開
    對上揭時、地連續施用二級毒品安非他命之自白，確與事實相符。綜上，事證已
    臻明確，被告犯行洵堪認定。
二、核被告所為係犯毒品危害防制條例第十條第二項之施用第二級毒品罪。又其先後
    多次施用第二級毒品之犯行，時間緊接，手法相同，反覆為之，所犯又係犯罪構
    成要件相同之罪名，顯係基於概括之犯意為之，應依連續犯之規定論以一罪，並
    依法加重其刑。至被告持有二級毒品安非他命之低度行為，應為其施用之高度行
    為所吸收，不另論罪。再者，被告曾於八十八間即因施用第二級毒品安非他命，
    經臺灣新竹地方法院檢察署檢察官聲請本院以八十八年度毒聲字第九八六號裁定
    送觀察、勒戒後，認無繼續施用毒品傾向，由臺灣新竹地方法院檢察署檢察官於
    八十八年八月四日以八十八年度偵字第七七０號為不起訴處分確定在案，己如前
    述，而被告仍於五年內再犯施用第二級毒品罪，且再經臺灣新竹地方法院檢察署
    檢察官聲請本院以八十九年度毒聲字第二八七號裁定送觀察、勒戒後，認有繼續
    施用毒品傾向，則依毒品危害防治條第二十條第三項規定，即不再適用同條例第
    二項之規定，而應依同條例第十條第二項之施用第二級毒品罪處斷。爰審酌被告
    前有違反麻醉藥品管理條例之紀錄，有前開臺灣新竹地方法院檢察署刑案資料查
    註紀錄表及本院被告全國前案紀錄表在卷足按，猶再犯上開之罪，顯然自制力薄
    弱，惟念其所為僅係戕害自身身心健康，犯罪手段、情節及所生危害均尚非重大
    ，且犯罪後坦承犯行，態度尚稱良好等情狀，酌予量處如主文所示之刑，並諭知
    科罰金之折算標準。至扣案之第二級毒品安非他命０．二公克，併依毒品防制條
    例第十八條第一項前段之規定沒收銷毀之。另吸食器一組係被告所有供施用第二
    級毒品安非他命犯罪所用之物，則應依刑法第三十八條第一項第二款規定宣告沒
    收。
據上論斷，依刑事訴訟法第四百五十二條、第二百九十九條第一項前段、毒品危害防
制條例第十條第二項、第十八條第一項前段、刑法第十一條前段、第五十六條、第四
十一條、第三十八條第一項第二款，罰金罰鍰提高標準條例第二條，判決如主文。
本案經檢察官羅雪梅到庭執行職務。
中      華      民      國    八十九    年      四      月    二十八    日
                              臺灣新竹地方法院刑事第二庭
                                          法  官  汪  銘  欽
右正本證明與原本無異。
如不服本判決，應於判決送達後十日內向本院提出上訴狀（應附繕本），上訴於台灣
高等法院。
                                          書記官  鄭  敏  郎
中      華      民      國    八十九    年      四      月    二十八    日
附錄本案論罪科刑法條全文：
毒品危害防制條例第十條第二項
施用第二級毒品者，處三年以下有期徒刑。


司法院資訊處製作；財團法人民間司法改革基金會備份。
